臺灣新北地方法院刑事裁定
                                     111年度聲字第1435號
聲  請  人  臺灣新北地方檢察署檢察官
受  刑  人  羅振瑞


上列受刑人因犯竊盜案件，已經判決罪刑確定，聲請人聲請定其
應執行之刑（111 年度執聲字第1042號），本院裁定如下：
    主  文
羅振瑞因犯如附表所示之罪，所處如附表所示之刑，應執行罰金
新臺幣玖仟元，如易服勞役，以新臺幣壹仟元折算壹日。
    理  由
一、本件聲請意旨略以：受刑人羅振瑞因犯竊盜案件，先後經判
    決確定如附表，應依刑法第53條、第51條第7 款（聲請書誤
    載為第6 款），定其應執行之刑，爰依刑事訴訟法第477 條
    第1 項聲請裁定等語。
二、按依刑法第53條應依刑法第51條第7 款之規定，定其應執行
    之刑者，由該案犯罪事實最後判決法院之檢察官，聲請該法
    院裁定之；裁判確定前犯數罪者，併合處罰之；數罪併罰，
    有二裁判以上者，依第51條之規定，定其應執行之刑；宣告
    多數罰金者，於各刑中之最多額以上，各刑合併之金額以下
    ，定其金額，刑事訴訟法第477 條第1 項，刑法第50條第1
    項前段、第53條、第51條第7 款分別定有明文。又二裁判以
    上數罪，縱其中一部分已執行完畢，如該數罪尚未全部執行
    完畢，因與刑法第54條及司法院院字第1304號解釋所謂僅餘
    一罪之情形有別，自仍應依刑法第53條之規定，定其應執行
    之刑。而定應執行之刑，應由犯罪事實最後判決之法院檢察
    署檢察官聲請該法院依法裁定之，不能因犯罪之一部分所科
    之刑業經執行完畢，而認檢察官之聲請為不合法，予以駁回
    ，至已執行部分，自不能重複執行，應由檢察官於指揮執行
    時扣除之，此與定應執行刑之裁定無涉，最高法院81年度台
    抗字第464 號、86年度台抗字第472 號判決意旨可資參照。
三、查受刑人因犯竊盜案件，經本院先後判處如附表所示之刑，
    均經分別確定在案，有各該判決書、臺灣高等法院被告前案
    紀錄表在卷可稽。茲聲請人以本院為前揭案件犯罪事實最後
    判決之法院聲請定其應執行刑，本院審核認聲請為正當，應
    予准許。爰審酌受刑人所犯各罪之犯罪類型、動機、情節及
    行為次數等情狀後整體評價其應受矯治之程度，兼衡責罰相
    當與刑罰經濟之原則，並佐以附表編號1 至4 所示4 罪曾經
    定應執行刑為罰金新臺幣7,000 元等情，定其應執行之刑如
    主文所示，並諭知易服勞役之折算標準。至附表編號1 至3 
     所示已執行完畢之部分，則應由檢察官於指揮執行時扣除
    之；另本案聲請人僅就受刑人所犯如附表編號1 至5 所示均
    得易服勞役之5 罪，聲請定其應執行之刑，且其中編號1 至
    4 所示之罪，曾經法院定其應執行之刑，是本案尚屬單純，
    本院於裁量時，既受內、外部界限之約束，並予從寬酌定，
    故本案尚無使受刑人另行陳述意見之必要，附此敘明。
四、依刑事訴訟法第477 條第1 項，刑法第53條、第51條第7 款
    、第42條第3 項前段，裁定如主文。
中    華    民    國   111    年     6    月    7    日
                  刑事第十七庭    法  官  劉凱寧
上列正本證明與原本無異。
如不服本裁定，應於裁定送達後五日內敘明抗告理由，向本院提
出抗告狀。
                                  書記官  蔡忠衛
中　　華　　民　　國　　111 　年　　6 　　月　　8 　　日
附表：     編         號  1 2 3 罪         名  竊盜 竊盜 竊盜 宣    告   刑  罰金新臺幣3,000元，如易服勞役，以新臺幣1,000元折算1日 罰金新臺幣2,000元，如易服勞役，以新臺幣1,000元折算1日 罰金新臺幣2,500元，如易服勞役，以新臺幣1,000元折算1日 犯  罪 日  期  110年5月13日 110年5月21日 110年5月22日 偵查(自訴)機關年度案號  新北地檢110年度偵字第30346號 新北地檢110年度偵字第30346號 新北地檢110年度偵字第30346號  最後事實審 法  　院 新北地院 新北地院 新北地院  案  　號 110年度簡字第4218號 110年度簡字第4218號 110年度簡字第4218號  判決日期 110年11月9日 110年11月9日 110年11月9日  確定 判決 法    院 新北地院 新北地院 新北地院  案    號 110年度簡字第4218號 110年度簡字第4218號 110年度簡字第4218號  判決確定日期 110年12月21日 110年12月21日 110年12月21日 備         註  附表編號1至3所示之罪之刑前經原判決定應執行刑為罰金新臺幣6,000元確定，於111年3月31日易服勞役執行完畢（新北地檢111年度罰執緝字第46號）     附表編號1至4所示之罪之刑前經新北地院以111年度聲字第1117號裁定定應執行刑為罰金新臺幣7,000元   

     編         號  4 5 （以下空白） 罪         名  竊盜 竊盜  宣    告   刑  罰金新臺幣2,000元，如易服勞役，以新臺幣1,000元折算1日 罰金新臺幣3,000元，如易服勞役，以新臺幣1,000元折算1日  犯  罪 日  期  110年7月22日 110年9月18日  偵查(自訴)機關年度案號  新北地檢110年度偵字第36693號 新北地檢111年度偵字第650號   最後事實審 法  　院 新北地院 新北地院   案  　號 110年度簡字第4510號 111年度簡字第658號   判決日期 110年12月30日 111年3月7日   確定 判決 法    院 新北地院 新北地院   案    號 110年度簡字第4510號 111年度簡字第658號   判決確定日期 111年2月15日 111年4月15日  備         註  新北地檢111年度罰執字第318號 新北地檢111年度罰執字第415號    附表編號1至4所示之罪之刑前經新北地院以111年度聲字第1117號裁定定應執行刑為罰金新臺幣7,000元